臺灣基隆地方法院刑事判決
111年度訴字第77號
                                      111年度易字第208號
公  訴  人  臺灣基隆地方檢察署檢察官
被      告  黃于倫




上列被告因妨害公務等案件，經檢察官提起公訴（110年度偵字
第8442、8443號）、追加起訴（111年度偵字第254號）及移送併
辦（臺灣新北地方檢察署檢察官111年度偵字第14565號），因被
告於準備程序進行中，就被訴事實為有罪之陳述，經本院告知簡
式審判程序意旨，並聽取當事人之意見後，裁定改依簡式審判程
序審理，判決如下：
    主      文
黃于倫共同犯竊盜罪，累犯，處有期徒刑肆月，如易科罰金，以
新臺幣壹仟元折算壹日。又共同犯強制罪，累犯，處有期徒刑肆
月，如易科罰金，以新臺幣壹仟元折算壹日。又犯剝奪他人行動
自由罪，累犯，處有期徒刑伍月，如易科罰金，以新臺幣壹仟元
折算壹日。又犯駕駛動力交通工具妨害公務執行罪，累犯，處有
期徒刑捌月。又犯毀損罪，累犯，處有期徒刑參月，如易科罰金
，以新臺幣壹仟元折算壹日。又犯恐嚇危害安全罪，累犯，處有
期徒刑參月，如易科罰金，以新臺幣壹仟元折算壹日。得易科罰
金之罪部分，應執行有期徒刑壹年伍月，如易科罰金，以新臺幣
壹仟元折算壹日。
    事實及理由
一、本案犯罪事實及證據，均引用附件檢察官起訴書、追加起訴
    書及併辦意旨書之記載。另補充證據被告黃于倫於本院準備
    程序、審理程序時之自白。
二、論罪科刑：
  ㈠核被告黃于倫如起訴書犯罪事實欄一所載，係犯刑法第320條
    第1項竊盜罪；起訴書犯罪事實欄二所載，係犯刑法第304條
    第1項強制罪；起訴書犯罪事實欄三所載，係犯刑法第302條
    剝奪他人行動自由罪、第135條第3項第1款、第135條第1項
    之駕駛動力交通工具妨害公務執行罪、第138條毀損公物罪
    ；起訴書犯罪事實欄四所載，係犯刑法第305條恐嚇罪；追
    加起訴書所載，係犯刑法第354條毀損罪。起訴書犯罪事實
    欄三所犯駕駛動力交通工具妨害公務執行罪及毀損公物罪，
    係以一行為犯數罪，應依想像競合從一重之駕駛動力交通工
    具妨害公務執行罪處斷。
　㈡被告黃于倫本件所犯竊盜罪、強制罪、剝奪他人行動自由罪
    、駕駛動力交通工具妨害公務執行罪、恐嚇罪、毀損罪各罪
    間，犯意個別，行為互殊，應分論併罰。
　㈢被告黃于倫就本件竊盜、強制罪部分，與同案被告鄭韋奇間
    有犯意聯絡及行為分擔，均應論以共同正犯。
　㈣累犯裁量部分：
  1.被告黃于倫前曾因竊盜、過失傷害、公共危險、違反毒品危
    害防制條例等案件，經臺灣新北地方法院、臺灣桃園地方法
    院、臺灣臺北地方法院、臺灣臺東地方法院判決有罪確定後
    ，經臺灣臺東地方法院裁定定應執行有期徒刑8年確定，於1
    07年3月31日縮短刑期假釋出監；又因違反毒品危害防制條
    例案件，經臺灣臺北地方法院以108年度簡字第376號判決判
    處有期徒刑4月確定，上開假釋因而撤銷入監執行殘刑，並
    與前案接續執行，於109年8月31日縮短刑期執畢出監，有臺
    灣高等法院被告前案紀錄表1份在卷可稽，其於徒刑執行完
    畢後5年內故意再犯本件有期徒刑以上之各罪，均為累犯。
  2.參酌本件被告黃于倫前已有多次竊盜經判決確定入監執行完
    畢之前案紀錄，可認被告經前案之偵審程序後，並未心生警
    惕作用，返回社會後未能因此自我控管，仍再犯同類之竊盜
    案件，足見行為人主觀惡性較重而有其特別惡性，且前罪之
    徒刑執行無成效，其對於刑罰之反應力顯然薄弱，故認本件
    有必要加重處罰。又本件量刑已就被告構成累犯、造成累犯
    之犯行、被告過去是否有與本件相似之同類犯行等事由一併
    予以評價，上開事由均不再於量刑中重覆評價，附此敘明。
  3.就被告黃于倫本件所犯強制罪、剝奪他人行動自由罪、駕駛
    動力交通工具妨害公務執行罪、恐嚇罪、毀損罪，與上揭前
    案之犯罪型態、罪質、犯罪情節迥異，雖於上揭前案執行完
    畢後5年內再犯本案，然依卷內事證，尚難認被告具有特別
    之惡性或對刑罰反應力特別薄弱之情形，就上開犯罪尚無依
    刑法第47條第1項加重法定最低本刑之必要，爰不予加重其
    刑。
　㈤爰以行為人之責任為基礎，審酌被告黃于倫因與證人郭淑慧
    有感情糾紛，未能冷靜理性解決，竟與同案被告鄭韋奇共同
    竊盜自用小客車後，由被告黃于倫駕駛竊取所得之自用小客
    車搭載同案被告鄭韋奇攔停證人郭淑慧騎乘之機車，復由被
    告黃于倫下車取走證人郭淑慧之機車鑰匙交給同案被告鄭韋
    奇，再令證人郭淑慧上車，以此強暴方式妨害證人郭淑慧之
    權利；待員警到場處理後，被告黃于倫又將證人郭淑慧強拉
    上車剝奪其人身自由，再以開車衝撞方式妨害員警執行公務
    、毀損警車及燦坤實業股份有限公司安樂店所有之路障桿，
    駕車逃逸後更出言恫嚇證人郭淑慧，所為實均無足取，自當
    從重量刑，考量被告黃于倫於本院準備程序、審理程序時均
    坦承犯行，於本院審理程序時稱學歷國小畢業，家中有父親
    ，前於燦坤工作，現因另案羈押中，等一切情狀，分別量處
    如主文所示之刑，並就得易科罰金之罪部分，均諭知易科罰
    金之折算標準，並考量其犯罪行為之不法與罪責程度，及對
    被告黃于倫施以矯正之必要性，就得易科罰金之罪部分定應
    執行刑暨諭知易科罰金之折算標準如主文所示。
據上論斷，應依刑事訴訟法第273條之1第1項、第299條第1項前
段、第310條之2、第454條第2項，判決如主文。
本案經檢察官唐先恆提起公訴及追加起訴，臺灣新北地方檢察署
檢察官林殷正移送併辦，檢察官高永棟到庭執行職務。
中    華    民    國   111    年    8     月    10    日
                  刑事第二庭  法  官  李  岳
以上正本證明與原本無異。
如不服本判決應於收受送達後20日內向本院提出上訴書狀，並應
敘述具體理由；其未敘述上訴理由者，應於上訴期間屆滿後20日
內向本院補提理由書(均須按他造當事人之人數附繕本)「切勿逕
送上級法院」。
中　　華　　民　　國　　111 　年　　8 　　月　　10　　日
                              書記官  白豐瑋
附錄本案論罪科刑法條：
中華民國刑法第135條
對於公務員依法執行職務時，施強暴脅迫者，處 3 年以下有期
徒刑、拘役或 30 萬元以下罰金。
意圖使公務員執行一定之職務或妨害其依法執行一定之職務或使
公務員辭職，而施強暴脅迫者，亦同。
犯前二項之罪而有下列情形之一者，處 6 月以上 5 年以下有期
徒刑：
一、以駕駛動力交通工具犯之。
二、意圖供行使之用而攜帶兇器或其他危險物品犯之。
犯前三項之罪，因而致公務員於死者，處無期徒刑或 7 年以上
有期徒刑；致重傷者，處 3 年以上 10 年以下有期徒刑。
中華民國刑法第138條
毀棄、損壞或隱匿公務員職務上掌管或委託第三人掌管之文書、
圖畫、物品，或致令不堪用者，處 5 年以下有期徒刑。
中華民國刑法第302條
私行拘禁或以其他非法方法，剝奪人之行動自由者，處 5 年以
下有期徒刑、拘役或 9 千元以下罰金。
因而致人於死者，處無期徒刑或 7 年以上有期徒刑；致重傷者
，處 3 年以上 10 年以下有期徒刑。
第 1 項之未遂犯罰之。
中華民國刑法第304條
以強暴、脅迫使人行無義務之事或妨害人行使權利者，處 3 年
以下有期徒刑、拘役或 9 千元以下罰金。
前項之未遂犯罰之。
中華民國刑法第305條
以加害生命、身體、自由、名譽、財產之事恐嚇他人，致生危害
於安全者，處 2 年以下有期徒刑、拘役或 9 千元以下罰金。
中華民國刑法第320條
意圖為自己或第三人不法之所有，而竊取他人之動產者，為竊盜
罪，處5年以下有期徒刑、拘役或50萬元以下罰金。
意圖為自己或第三人不法之利益，而竊佔他人之不動產者，依前
項之規定處斷。
前二項之未遂犯罰之。
附件一： 
臺灣基隆地方檢察署檢察官起訴書
                                     110年度偵字第8442號
                                     110年度偵字第8443號
　　被告　黃于倫　男　39歲（民國00年0月0日生）
　　　　　　　　　住花蓮縣○○鄉○○村○○000號
　　　　　　　　　居新北市○○區○○路00巷00號5樓
                  現另案羈押於法務部○○○○○○○○
　　　　　　　　　國民身分證統一編號：Z000000000號
        　鄭韋奇　男　42歲（民國00年00月0日生）
　　　　　　　　　住○○市○○區○○路○段000巷00弄0號5                     樓
                  現另案羈押於法務部○○○○○○○○
　　　　　　　　　國民身分證統一編號：Z000000000號
上列被告等因竊盜等案件，業經偵查終結，認應該提起公訴，茲
將犯罪事實及證據並所犯法條分敘如下：
　　　　　　犯罪事實
一、黃于倫與郭淑慧有感情糾紛，欲前來基隆找郭淑慧談判，竟
    與鄭韋奇共同意圖為自己不法之所有，於民國110年11月25
    日上午6時許，至新北市○○區○○路○段000巷00號旁，由鄭韋
    奇把風，黃于倫以自備之鑰匙，共同竊取陳彥嘉所有車牌號
    碼00-0000號自用小客車（下稱陳車）得手後由黃于倫駕駛
    陳車，搭載鄭韋奇前來基隆市仁愛區（自竊車地點至郭淑慧
    住處，約40公里，車程約50分）。
二、黃于倫駕駛陳車至郭淑慧位於基隆市仁愛區住處巷口，迨郭
    淑慧騎乘車牌號碼000-0000號普通重型機車（下稱郭車）出
    門時，即在後 尾隨。郭車行駛至基金一路35之5號隆鐵實業
    有限公司前時，黃于倫將陳車斜停於郭車前，封阻郭車前方
    ，以逼停郭車。黃于倫於郭淑慧停車後，下車取走郭車鑰匙
    ，交予鄭韋奇，再令郭淑慧搭上陳車，並繼續沿基金一路往
    西行駛，鄭韋奇則以郭車鑰匙騎乘郭車尾隨於陳車後，而與
    黃于倫共同妨害郭淑慧之權利。
三、黃于倫其後駕駛陳車，搭載郭淑慧於同日上午7時45分許，
    抵達麥金路727號燦坤3C基隆安樂店（距離上述攔車點約750
    公尺，車程約1分）停車，黃于倫、郭淑慧二人下車談判，
    鄭韋奇則在遠處旁觀。黃于倫、郭淑慧二人互相拉扯而為民
    眾發覺有異報警，基隆市警察局第四分局大武崙派出所接獲
    報案，由警員戴正榮駕駛車牌號碼000-0000號警用巡邏車、
    警員趙宥瑋騎乘車牌號碼000-0000號警用機車，於同日上午
    8時35分許，趕抵上述燦坤3C基隆安樂店。黃于倫見警車抵
    達，認與郭淑慧之事尚未談妥，遂起意剝奪郭淑慧之行動自
    由，強將郭淑慧拉上陳車，再於妨害公務及毀損公物之犯意
    ，逕行撞向該AJJ-2609號警車車門後趁隙逃逸，而對於依法
    執行職務之戴正榮警員為強暴脅迫行為，AJJ-2609號警車遭
    撞後，左側車門等處因而受損。警方隨即逮捕在場之鄭韋奇
    ，並扣得郭車及鑰匙，鄭韋奇身上之黃于倫VIVO Y72手機1 
        支。
四、黃于倫其後駕駛陳車搭載郭淑慧至新北市板橋區長江路三段
     1巷某停車場，於同日上午9時28分抵達後，將陳車棄置於
    該 處，接續上述私行拘禁郭淑慧之犯意，帶同郭淑慧換乘
    計程車至新北市○○區○○街000號5樓等處拘禁，其間並恐嚇稱
    要將沙子摻入郭淑慧之上述機車或郭淑慧之子張偉民車子的
    油箱內，以讓上述機車、機車故障，致生危害於郭淑慧、張
    偉民之財產安全。警方先於同日下午2時30分許，在上述停
    車場尋獲陳車，再於同年月28日深夜11時許，於上揭陽明街
    245號5樓樓梯間，尋獲郭淑慧與黃于倫，繼而逮捕黃于倫。
五、案經郭淑慧訴由基隆市警察局第四分局報告偵辦。
　　　　　證據並所犯法條
一、訊之被告黃于倫、鄭韋奇坦承上情不諱，核與告訴人郭淑慧
    於警詢及檢察官訊問時之指證、路上監視器拍攝影像及擷取
    畫面、現場與警車車損相片、警方其後尋獲之陳車等可證，
    亦與證人即告訴人郭淑慧之媳婦陳純育、證人即被告黃于倫
    拘禁告訴人郭淑慧地點之在場人林頌偉、李靜君於警詢之供
    述、告訴人郭淑慧傳送予其子張偉民之求救LINE訊息、陳車
    之失竊報案紀錄等在卷可參，被告二人之犯嫌應可認定。
二、㈠核被告二人所為，係犯刑法第320條第1項之竊盜罪、第304
    條第1項之強制罪嫌，被告二人所犯二罪，犯意各別，請分
    論併罰，並論以共同正犯。㈡被告黃于倫於警車抵達後始起
    意強行帶走告訴人郭淑慧，另犯刑法第302條第1項之私行拘
    禁罪、撞壞警車另犯之刑法第135條第3項第1款、第135條第
    1項之加重妨害公務罪、第138條之毀損公物罪嫌、揚言於車
    子油箱內加沙子另犯之第305條之恐嚇罪等罪嫌，被告黃于
    倫所犯上開之加重妨害公務罪、毀損公物罪，係以一撞車行
    為所犯，為想像競合犯，請從一重之加重妨害公務罪論處，
    並與先前所犯之私行拘禁罪、後續所犯之恐嚇罪分論併罰。
    報告機關另認被告二人涉嫌刑法第354條之毀損罪嫌，按本
    案僅上述警車遭撞受損，惟警方並未提出告訴，此部分與前
    述起訴部分有裁判上一罪之關係，併予敘明。
三、依刑事訴訟法第251條第1項提起公訴。
  　此致
臺灣基隆地方法院
中　　華　　民　　國　 111　　年　　 1　　月　　22　　日
                              檢 察 官   唐 先 恆
本件正本證明與原本無異
中　　華　　民　　國　 111　　年　　 2　　月　　 7　　日
                              書 記 官   林 洪 寬
附錄本案所犯法條全文
中華民國刑法第135條
對於公務員依法執行職務時，施強暴脅迫者，處 3 年以下有期
徒刑、拘役或 30 萬元以下罰金。
意圖使公務員執行一定之職務或妨害其依法執行一定之職務或使
公務員辭職，而施強暴脅迫者，亦同。
犯前二項之罪而有下列情形之一者，處 6 月以上 5 年以下有期
徒刑：
一、以駕駛動力交通工具犯之。
二、意圖供行使之用而攜帶兇器或其他危險物品犯之。
犯前三項之罪，因而致公務員於死者，處無期徒刑或 7 年以上
有期徒刑；致重傷者，處 3 年以上 10 年以下有期徒刑。
中華民國刑法第138條
（妨害職務上掌管之文書物品罪）
毀棄、損壞或隱匿公務員職務上掌管或委託第三人掌管之文書、
圖畫、物品，或致令不堪用者，處 5 年以下有期徒刑。
中華民國刑法第302條
私行拘禁或以其他非法方法，剝奪人之行動自由者，處 5 年以
下有期徒刑、拘役或 9 千元以下罰金。
因而致人於死者，處無期徒刑或 7 年以上有期徒刑；致重傷者
，處 3 年以上 10 年以下有期徒刑。
第 1 項之未遂犯罰之。
中華民國刑法第304條
以強暴、脅迫使人行無義務之事或妨害人行使權利者，處 3 年
以下有期徒刑、拘役或 9 千元以下罰金。
前項之未遂犯罰之。
中華民國刑法第305條
以加害生命、身體、自由、名譽、財產之事恐嚇他人，致生危害
於安全者，處 2 年以下有期徒刑、拘役或 9 千元以下罰金。

附件二
臺灣基隆地方檢察署檢察官追加起訴書
                                      111年度偵字第254號
　　被告　黃于倫　男　40歲（民國00年0月0日生）
　　　　　　　　　住花蓮縣○○鄉○○村○○000號
　　　　　　　　　居基隆市○○區○○○路00巷0號
　　　　　　　　　國民身分證統一編號：Z000000000號
上列被告因毀損案件，業經偵查終結，因與貴院承辦之案件具相
牽連關係，認應追加起訴，茲將犯罪事實及證據並所犯法條分敘
如下：
　　　　　　犯罪事實
一、黃于倫可預見高速駕駛，將有肇致毀損他人所有物品之虞，
    竟不違背其本意，基於毀損之犯意，於110年11月25日上午8
    時30分許，在址設基隆市○○區○○路000號之燦坤實業股份有
    限公司安樂店（下稱燦坤安樂店）外停車場，因欲躲避員警
    盤查，而駕駛車牌號碼00-0000號綠色自用小客車逃逸時，
    撞毀燦坤安樂店所有之1根路障桿（價值約新臺幣9000元）
    ，致該路障桿不堪使用，足以生損害於燦坤安樂店。嗣燦坤
    安樂店之店副理於同日上午11時許到店開門營業時發現而報
    警，始悉上情。
二、案經燦坤安樂店訴由基隆市警察局第四分局報告偵辦。
　　　　　　證據並所犯法條
一、訊之被告黃于倫坦承不諱，核與證人即告訴代理人李博淵於
    警詢時之證述相符，並有基隆市警察局第四分局現場照片3
    張及光碟1片及擷圖在卷可證，被告之犯嫌應可認定。
二、核被告黃于倫所為，係犯刑法第354條之毀損罪嫌。
三、經查，被告黃于倫前因竊盜等案件，經本署檢察官以110年度
    偵字第8442、8443號起訴，現由貴院以111年度訴字第77號案
    件（信股）審理中，有前開起訴書及本署刑案資料查註紀錄表1
    份在卷足憑。被告就本案犯行，核與該案件具一人犯數罪之
    相牽連案件關係，爰依法追加起訴。
四、依刑事訴訟法第265條第1項追加起訴。
　　此　致
臺灣基隆地方法院
中　　華　　民　　國　 111　　年　　4 　　月　　19　　日
    　　　　　　　　　　　　　檢 察 官    唐 先 恆
本件正本證明與原本無異
中　　華　　民　　國　 111　　年　　4 　　月　　27　　日
    　　　　　　　　　　　　　書 記 官    林 洪 寬
附錄本案所犯法條全文
中華民國刑法第354條
毀棄、損壞前二條以外之他人之物或致令不堪用，足以生損害於
公眾或他人者，處 2 年以下有期徒刑、拘役或 1 萬 5 千元以
下罰金。

附件三
臺灣新北地方檢察署檢察官移送併辦意旨書
                                    111年度偵字第14565號
　　被　　　告　鄭韋奇　男　42歲（民國00年00月0日生）
　　　　　　　　　　　　住○○市○○區○○路0段000巷00弄
　　　　　　　　　　　　　0號5樓
　　　　　　　　　　　　國民身分證統一編號：Z000000000號
　　　　　　　　黃于倫　男　40歲（民國00年0月0日生）
　　　　　　　　　　　　住花蓮縣○○鄉○○000號
                        居新北市○○區○○路00巷00號5樓
　　　　　　　　　　　　國民身分證統一編號：Z000000000號
上列被告等因竊盜案件，業經偵查終結，認應與貴院審理中案件
併案審理，茲將犯罪事實、證據、所犯法條及併案理由分述如下
：
一、犯罪事實：
黃于倫前因違反毒品危害防制條例案件，經臺灣台北地方法院以
108年度簡字第376號判決判處有期徒刑4月，甫於民國109年8月3
1日縮刑期滿執行完畢。鄭韋奇前亦因違反毒品危害防制條例案
件，經臺灣新北地方法院以103年簡字1534號判決判處有期徒刑6
月確定，甫於109年9月7日執行完畢。均猶不知悔改，於民國110
年11月25日4時5分許，在新北市○○區○○路○段000巷00號旁，見有
陳彥嘉所有之車牌號碼00-0000號自用小客車（下稱本案汽車）
停放在該處，竟共同意圖為自己不法之所有，基於竊盜犯意，推
由鄭韋奇把風，黃于倫則以自備之鑰匙打開本案汽車門鎖後，由
黃于倫駕駛本案汽車搭載鄭韋奇離去。
二、證據清單：
  ㈠被告黃于倫、鄭韋奇於警詢中之供述。
  ㈡告訴人陳彥嘉於警詢中之證述。
  ㈢本案汽車遭竊案相關監視器截圖44張。
  ㈣尋獲本案汽車照片14張。
三、論罪科刑
    核被告黃于倫、鄭韋奇所為均係犯刑法第320條第1項之竊盜
    罪。又被告2人有如犯罪事實欄所載之犯罪科刑執行情形，
    有本署刑案資料查註紀錄表在卷可稽，則其前受有期徒刑執
    行完畢後，於5年以內故意再犯本件有期徒刑以上之罪，為
    累犯，請依司法院大法官解釋釋字第775號解釋意旨，裁量
    是否加重最低本刑。本案汽車業已尋獲並發還與告訴人陳彥
    嘉一節，有贓物認領保管單在卷可查，爰不聲請宣告沒收。
四、併辦理由：
　　被告黃于倫、鄭韋奇前因竊盜案件，經臺灣基隆地方檢察署
    檢察官以110年度偵字第8442號、第8443號提起公訴，現由
    貴院信股以111年度訴字第77號審理中，此有前開案件起訴
    書及本署全國刑案資料查註表各1 份在卷足憑。本件被告2
    人所涉竊盜罪嫌之犯罪事實與前案犯罪事實相同，為同一案
    件，依裁判不可分之法理，爰移請貴院併辦審理。
    此　致
臺灣基隆地方法院
中　　華　　民　　國　 111　　年　　4 　　月　　18　　日
　　　　　　　　　　　　　檢　察　官    林殷正
附錄本案所犯法條全文
中華民國刑法第320條
意圖為自己或第三人不法之所有，而竊取他人之動產者，為竊盜
罪，處 5 年以下有期徒刑、拘役或 50 萬元以下罰金。
意圖為自己或第三人不法之利益，而竊佔他人之不動產者，依前
項之規定處斷。
前二項之未遂犯罰之。